【裁判字號】    92,交訴,24
【裁判日期】    920312
【裁判案由】    公共危險
【裁判全文】
臺灣板橋地方法院刑事判決                          九十二年度交訴字第二四號
    公  訴  人  臺灣板橋地方法院檢察署檢察官
    被      告  甲○○
右列被告因公共危險案件，經檢察官提起公訴（九十一年度偵字第二０七二七號），
本院判決如左：
    主  文
甲○○駕駛動力交通工具肇事，致人受傷而逃逸，處有期徒刑陸月，如易科罰金，以
參佰元折算壹日。
    事  實
一、甲○○於民國九十一年九月十二日上午八時許，駕駛車牌號碼六Ａ－００七０號
    自用小客車，沿台北縣三重市○○○路，自台北往蘆洲方向行駛，行經該路段中
    山高速公路橋下附近，原應注意汽車在雙向四車道行駛時，變換車道應讓直行車
    先行，並注意安全距離；汽車超車時，應經由左側車道超越，並行至安全距離後
    ，再向右駛入原行路線；且汽車行駛時，駕駛人應注意車前狀況及兩車併行之間
    隔，並隨時採取必要之安全措施。竟於前述路段之外側車道行駛中，欲向右駛入
    慢車道企圖超車，而依當時天氣晴朗，光線充足，並無不能注意之情事，明知乙
    ○○騎乘車號ＵＥＺ－六九二號輕機車，在其右前方同向行駛中，仍疏於注意貿
    然行進，致所駕駛之六Ａ－００七０號車右側車門及右照後鏡擦撞到ＵＥＺ－六
    九二號輕機車左側，致乙○○人、車到地，受有頭部暈眩、雙上肢、下肢挫擦傷
    之傷害（傷害部分未據告訴）。詎甲○○明知駕駛上開動力交通工具肇事致乙○
    ○受傷後，竟未停車察看而罔顧受傷倒地之乙○○，仍繼續行駛逃離肇事現場。
    嗣經路人記下其車號後報警處理，始經警循線查獲上情。
二、案經台北縣政府警察局三重分局報請台灣板橋地方法院檢察署檢察官偵查起訴。
    理  由
一、訊據被告甲○○固坦承於右揭時地駕駛動力交通工具肇事之事實不諱，但矢口否
    認被訴公共危險之犯行，辯稱：伊當時因車內音樂聲響很大，不知已撞倒機車騎
    士，故未停車查看，伊並無肇事逃逸之故意云云。惟查，右揭犯罪事實，業據被
    害人乙○○於警詢時及偵查中指訴歷歷，核與處理員警湯哲維於偵查中證述之情
    節相符。又被害人乙○○因此車禍受有頭部暈眩、雙上肢、下肢挫擦傷之傷害，
    亦有宏仁醫院診斷證明書一紙在卷可稽。被告雖以前詞置辯，然其於警詢中已坦
    承：伊肇事後因過於疲勞，所以不加理會而直接返家睡覺等語。參以卷附車輛受
    損照片所示，被告所有車號六Ａ－００七０號自小客車之右側車門處及右側照後
    鏡上，確有新刮痕存在，核與被害人乙○○所述汽、機車擦撞之位置相符。且本
    次車禍致被害人乙○○倒地受傷，並留有上開刮痕，顯見車禍當時之撞擊力道不
    小，被告確知已駕車肇事，僅係因急於返家休息始逃離現場。此外，並有道路交
    通事故調查報告表、現場圖各一紙附卷可按，被告所辯伊不知發生車禍，並無肇
    事逃逸之故意等情，顯屬事後卸責之詞，不足採信。本案事證明確，被告犯行洵
    堪認定，應依法論科。
二、查被告駕駛動力交通工具自小客車因過失擦撞被害人乙○○所騎乘之機車，致被
    害人乙○○倒地受傷後逃逸，核其所為，係犯刑法第一百八十五條之四之肇事逃
    逸罪。爰審酌被告犯罪之動機、目的、手段，犯罪所生之危害，犯罪後態度，已
    與被害人乙○○達成和解，賠償所受損害等一切情狀，量處如主文所示之刑，並
    諭知易科罰金之折算標準，以資懲儆。
據上論斷，應依刑事訴訟法第二百九十九條第一項前段，刑法第一百八十五條之四、
第四十一條第一項前段，罰金罰鍰提高標準條例第二條，判決如主文。
本案經檢察官黃正綱到庭執行職務。
中      華      民      國    九十二    年      三      月     十二     日
                                        臺灣板橋地方法院刑事第三庭
                                            法  官  鄭  水  銓
右正本證明與原本無異。
如不服本判決，應於判決送達後十日內，向本院提出上訴狀。
                                            書記官  謝  明  倫
中      華      民      國    九十二    年      三      月     十三     日
附錄本案論罪科刑法條全文：
刑法第一百八十五條之四
駕駛動力交通工具肇事，致人死傷而逃逸者，處六月以上五年以下有期徒刑。


司法院資訊處製作；財團法人民間司法改革基金會備份。
